臺灣板橋地方法院刑事判決　　　　　　 100年度易字第2224號
公　訴　人　臺灣板橋地方法院檢察署檢察官
被　　　告　張漢鎮
上列被告因妨害自由案件，經檢察官提起公訴（100 年度調偵字
第517 號），本院判決如下：
    主  文
張漢鎮無故侵入他人住宅，處拘役拾伍日，如易科罰金，以新臺
幣壹仟元折算壹日。
    事  實
一、張漢鎮於民國98年5 月14日，將其位於臺北縣板橋市（現改
    制為新北市板橋區，以下同）四川路2 段99巷2 弄7 之4 號
    5 樓房屋出租與施俊任及其家人居住，租期自98年5 月15日
    起至100 年5 月15日止，每月租金1 萬500 元。99年10月8
    日晚間9 時10分許，張漢鎮在施俊任上開住處樓下外面，依
    約等候施俊任繳交房租，卻遲未見施俊任出現，適施俊任之
    女施○君（86年1 月生，真實姓名年籍詳卷）下課返家，打
    開樓下大門，便跟隨施○君上樓，到施俊任上開住處門外，
    施○君見屋內未開燈，認施俊任應不在屋內，拒絕張漢鎮進
    入屋內，張漢鎮卻以施俊任一定在屋內為由，未經徵得施○
    君、施俊任同意，執意進入屋內並衝進施俊任之房間，適施
    俊任在房間內睡覺被吵醒，始悉上情。
二、案經施俊任訴由臺北縣政府（現改制為新北市政府）政府警
    察局板橋分局移請臺灣板橋地方法院檢察署檢察官偵查起訴
    。
    理  由
一、本判決下列所引用認定犯罪事實之各項證據，並無證據證明
    係公務員違背法定程序所取得，且檢察官及被告張漢鎮於本
    院準備程序及審判期日時對於證據能力均未予爭執，迄至言
    詞辯論終結前亦未再聲明異議，本院審酌各該證據取得或作
    成時之一切情況，並無違法、不當或不宜作為證據之情事，
    與本案待證事實間復具有相當之關聯性，依刑事訴訟法第
    158 條之4 反面解釋及同法第159 條之5 第2 項規定意旨，
    自得採為本件認定事實之基礎，合先敘明。
二、訊據被告張漢鎮對上揭事實均坦承不諱，證人施○君復於本
    院審理時證稱：當時伊在家樓下遇到被告，被告跟著伊上樓
    後伊開門要回家，伊有跟被告說不能進來，但是被告還是硬
    要進來並一直用肚子頂伊，走進一家門後被告先朝客廳的方
    接著就走向伊父親的房間等語（見本院100 年11月21日審理
    筆錄第4 、5 頁），核與告訴人施俊任於警詢、偵查中指訴
    之情節大致相符。又斯時被告將臺北縣板橋市○○路○ 段99
    巷2 弄7 之4 號5 樓之房屋出租予告訴人使用，尚在租賃期
    間內且租約仍為有效並未終止，亦有房屋租賃契約書1 份在
    卷可考（見本案99年度偵字第28830 號偵查卷第15至19頁）
    ，足認告訴人始為上址房屋之使用權人，縱被告為該房屋之
    所有權人，未經告訴人之同意，亦不得任意進入。本件事證
    已甚明確，被告侵入住宅犯行堪以認定，應依法論科。
三、核被告所為，係犯刑法第306 條第1 項之侵入住宅罪。爰審
    酌被告為告訴人之房東，僅因欲向告訴人索討房租即擅自侵
    入告訴人住處，對住家安寧產生危害，兼衡被告之品行、生
    活狀況、智識程度、犯罪之動機、目的、手段、侵入時間之
    久暫、終能坦承犯行且於本院審理時當庭向告訴人致歉之犯
    後態度等一切情狀，量處如主文所示之刑，並諭知易科罰金
    之折算標準，以資懲儆。
據上論斷，應依刑事訴訟法第299 條第1 項前段，刑法第306 條
第1 項、第41條條第1 項前段，刑法施行法第1 條之1 第1 項、
第2項前段，判決如主文。
本案經檢察官林士淳到庭執行職務。
中    華    民    國   100    年    12    月    5     日
                    刑事第十一庭審判長法  官  王綽光
                                      法  官  洪珮婷
                                      法  官  黃司熒
以上正本證明與原本無異
如不服本判決應於送達後10日內向本院提出上訴狀
                                      書記官  屠衛民
中    華    民    國   100   年    12     月    5     日
附錄本案論罪科刑法條全文：
中華民國刑法第306條（侵入住居罪）
無故侵入他人住宅、建築物或附連圍繞之土地或船艦者，處 1
年以下有期徒刑、拘役或 3 百元以下罰金。
無故隱匿其內，或受退去之要求而仍留滯者，亦同。